臺灣臺北地方法院交通事件裁定　　　　 94年度交聲字第299號
原處分機關　臺北市交通事件裁決所
異議人即
受處分人　　甲○○
上列受處分人因違反道路交通管理處罰條例案件，對於臺北市交
通事件裁決所中華民國九十四年一月十三日所為之處分（原處分
案號：北市裁三字第裁22─ACU620715號），聲明異議，本院裁
定如下：
    主      文
異議駁回。
    理      由
一、按行車管制號誌燈號顯示為圓形紅燈者，表示車輛禁止通行
    ，不得超越停止線或進入路口，道路交通標誌標線號誌設置
    規則第二百零六條定有明文。次按汽車駕駛人，駕駛汽車有
    不遵守道路交通標誌、標線、號誌之指示者，處新臺幣（下
    同）九百元以上一千八百元以下罰鍰，並記違規點數一點，
    道路交通管理處罰條例第六十條第二項第三款、第六十三條
    第一項第一款亦分別規定甚明（依道路交通管理處罰條例第
    三條第八款規定，該條例所稱之汽車，包括機器腳踏車）。
    再者，若行為人有違反道路交通管理處罰條例之情形者，應
    填製舉發違反道路交通管理事件通知單，當場舉發者，應將
    該通知單填記後交付該行為人簽名或蓋章收受之，拒絕簽章
    者，並記明其事由，視為已收受，違反道路交通管理事件統
    一裁罰基準及處理細則（下稱處理細則）第十一條第一項第
    一款亦規定甚明。是汽車駕駛人如駕駛汽車有不遵守道路交
    通標誌、標線、號誌指示之違規行為經警舉發，若拒絕於舉
    發通知單上簽章，亦未於舉發通知單上所載之應到案日期前
    到案聽候裁決或提出申訴，或逾越應到案日期三十日以上始
    提出陳述者，經主管機關調查後仍認定前揭違規行為屬實者
    ，依處理細則第四十四條第一項及違反道路交通管理事件統
    一裁罰基準表（下稱基準表）之規定，須對該汽車駕駛人處
    以一千八百元之罰鍰，並記違規點數一點。
二、本件異議人即受處分人甲○○於民國九十三年十月一日下午
    三時三十五分許，駕駛車牌號碼DVI─131號輕型機車，行經
    臺北市○○路○段與大湖街口設有交通號誌之路口時，未遵
    守該號誌為紅燈之指示，仍往前行進而超越停止線，經當時
    在該處路段值勤之臺北市政府警察局內湖分局大湖派出所警
    員劉品家予以攔停，並以受處分人有「紅燈越線臨停」之違
    規事實，依道路交通管理處罰條例第六十條第二項第三款之
    規定舉發，惟受處分人拒絕於舉發通知單上簽名或蓋章，並
    經劉品家記明拒絕簽收之事由，因受處分人逾舉發通知單上
    所載應到案日期三十日以上始提出申訴，原處分機關經調查
    結果，仍認受處分人確有前開違規行為，乃依道路交通管理
    處罰條例第六十條第二項第三款、第六十三條第一項第一款
    、處理細則第四十四條第一項暨基準表之規定，於九十四年
    一月十三日以北市裁三字第裁22─ACU620715號裁決書裁罰
    受處分人一千八百元，並記違規點數一點在案。
三、受處分人聲明異議及到庭陳述意旨略以：伊當天騎機車於本
    件路口等紅燈時，行動電話響起，因前方有一計程車於路口
    等紅燈，故前行繞過該計程車後停於路邊接聽電話，停車時
    已超過停止線，伊承認有違規，但當時拒絕簽收紅單後，警
    員並未告知本件違規應如何處理，伊也沒有收到任何通知，
    收到裁決書時已遭處罰二倍，為此聲明異議，請求撤銷原處
    分等語。
四、經查，受處分人於前揭時間，駕駛其所有前開輕型機車，行
    經臺北市○○路○段與大湖街口時，遇有紅燈，惟並未遵守
    紅燈禁止通行並不得超越停止線之指示，仍超越停止線始停
    車等情，業據舉發本件違規之臺北市政府警察局內湖分局大
    湖派出所警員劉品家於本院證述綦詳，且為受處分人於本院
    訊問時所自承，是其駕駛汽車不遵守道路交通號誌指示之違
    規行為，自屬明確。受處分人雖辯稱警員當時並未告知違規
    應如何處理，伊也沒有收到通知即遭裁罰雙倍罰鍰云云，惟
    查，依本件臺北市政府警察局舉發違反道路交通管理事件通
    知單之記載，受處分人當時拒絕於其上簽章，此觀該通知單
    上並無受處分人之簽名，證人劉品家並於其上記載「違規事
    實確實，當事人生氣不願簽收」等語自明，受處分人對此亦
    自承不諱；則依處理細則第十一條第一項第一款，即違反道
    路交通管理處罰條例之行為人拒絕於舉發違反道路交通管理
    事件通知單上簽章，由舉發人員記明其事由者，視為已經收
    受之規定，應認本件受處分人已經收受該舉發通知單。又受
    處分人雖陳稱員警並未告知應如何處理，其後亦未曾收受通
    知云云，惟本件既因受處分人拒絕在舉發通知單上簽章而視
    為已經收受，法律又無舉發員警或裁罰機關應主動通知違規
    行為人到案陳述之規定，受處分人自不得以未曾收受通知為
    由，據為免罰或異議之依據。至於原處分機關於九十四年一
    月十三日為本件裁決後，雖又於同年月三十一日收受受處分
    人之陳述書，惟該陳述已逾應到案日期超過三十日以上（按
    本件應到案日期為九十三年十月二十六日前，有舉發通知單
    在卷可稽），原處分機關並已裁決在案，依前揭基準表之規
    定，仍應處以最高額之罰鍰，附此敘明。
五、綜上所述，受處分人確有駕駛汽車有不遵守道路交通標誌、
    標線、號誌指示之違規行為，因拒絕於舉發通知單上簽章而
    視為收受，復逾越應到案日期三十日以上始提出陳述，從而
    原處分機關依道路交通管理處罰條例第六十條第二項第三款
    、第六十三條第一項第一款、處理細則第四十四條第一項及
    基準表之規定，裁處受處分人罰鍰一千八百元，並記違規點
    數一點，核無違誤，本件受處分人之異議為無理由，自應將
    其異議駁回。
據上論斷，應依道路交通案件處理辦法第十九條，裁定如主文。
中　　華　　民　　國　　94　　年　　6 　　月　　30　　日
                  交通法庭法　官　林庚棟
以上正本證明與原本無異
如不服本裁定應於送達後五日內向本院提出抗告狀
　　　　　　          　　書記官　殷玉芬
中　　華　　民　　國　　94　　年　　7 　　月　　1 　　日
